【裁判字號】    99,台上,3409
【裁判日期】    990603
【裁判案由】    妨害性自主
【裁判全文】
最高法院刑事判決            九十九年度台上字第三四０九號
上  訴  人  台灣高等法院台南分院檢察署檢察官
上  訴  人
即  被  告  甲○○
上列上訴人等因被告妨害性自主案件，不服台灣高等法院台南分
院中華民國九十九年三月九日第二審更審判決（九十八年度上更
(一)字第三四一號，起訴案號：台灣雲林地方法院檢察署九十五年
度偵字第三四五號），提起上訴，本院判決如下：
    主  文
上訴駁回。
    理  由
按刑事訴訟法第三百七十七條規定，上訴於第三審法院，非以判
決違背法令為理由，不得為之。是提起第三審上訴，應以原判決
違背法令為理由，係屬法定要件。如果上訴理由書狀並未依據卷
內訴訟資料，具體指摘原判決不適用何種法則或如何適用不當，
或所指摘原判決違法情事，顯與法律規定得為第三審上訴理由之
違法情形，不相適合時，均應認其上訴為違背法律上之程式，予
以駁回。本件原判決撤銷第一審之判決，改判仍論處上訴人即被
告甲○○攜帶兇器強制性交罪刑，已敘明所憑之證據及認定之理
由；從形式上觀察，並無判決違背法令之情形存在。查原判決認
被告於民國九十四年七月十日晚上八時許，在被害人Ａ女居處，
緊掐Ａ女頸部，恫稱「我願意為妳付出生命，妳還背叛我」等語
，並取出其所有客觀上可供兇器使用之西瓜刀，作勢揮舞，脅迫
Ａ女性交，否則以西瓜刀將其衣服一片一片割碎，Ａ女因而心生
畏懼，任由被告強行脫去衣褲，以手指插入其性器內，強吻頸部
及下體，再以性器強行插入Ａ女性器內，強制性交得逞等情，已
綜合全部卷證資料，詳加審酌判斷。原判決本此確認之事實，論
被告以刑法第二百二十二條第一項第八款攜帶兇器強制性交罪，
要無判決適用法則不當之違法情事。檢察官上訴意旨以被告所為
已構成刑法第二百二十二條第一項第五款對被害人施凌虐強制性
交罪，以及第二百七十一條第二項殺人未遂罪云云，空泛指摘，
不符第三審上訴之法定要件。又原判決以被告之責任為基礎，審
酌刑法第五十七條各款所列事項等一切情狀，量處適當之刑，理
由內已詳加論敘，既未逾法定刑度，亦無失出失入之情形，不生
違背法令之問題。檢察官上訴意旨另稱被告犯罪手段粗暴，造成
Ａ女精神官能恐懼症，事後否認犯罪，且未與被害人和解，原判
決量處有期徒刑八年，尚嫌過輕云云，對於原審刑罰裁量職權之
適法行使，任意爭執，亦非適法之第三審上訴理由。至被告上訴
意旨僅稱原判決未依法調查證據，主文與事實不符，請重新鑑定
及傳喚證人等語，空泛指摘，不足據以辨認原判決已具備違背法
令之形式。檢察官及被告之上訴為違背法律上之程式，均應予駁
回。
據上論結，應依刑事訴訟法第三百九十五條前段，判決如主文。
中    華    民    國  九十九  年    六    月    三    日
                      最高法院刑事第十庭
                          審判長法官  花  滿  堂
                                法官  黃  正  興
                                法官  陳  東  誥
                                法官  林  錦  芳
                                法官  吳  信  銘
本件正本證明與原本無異
                                      書  記  官
中    華    民    國  九十九  年    六    月    七    日
                                                      K

司法院資訊處製作；財團法人民間司法改革基金會備份。
